【裁判字號】    92,易,223
【裁判日期】    920411
【裁判案由】    竊盜等
【裁判全文】
臺灣士林地方法院刑事判決                          九十二年度易字第二二三號
    公  訴  人  臺灣士林地方法院檢察署檢察官
    被      告  甲○○
右列被告因竊盜等案件，經檢察官提起公訴（九十一年度偵字第一０四五四號），本
院判決如左：
    主  文
甲○○連續攜帶兇器竊盜，累犯，處有期徒刑捌月。
    事  實
一、甲○○前因施用毒品案件，經本院於民國八十九年九月二十日以八十九年度簡字
    第九０四號判決處有期徒刑四月確定，於九十年五月二十八日執行完畢。猶不知
    悔改，復基於意圖自己不法所有之概括犯意，於九十一年十月二十五日晚上七時
    許，在臺北縣淡水鎮○○街○段九二巷五弄八號前，以自備鑰匙竊取乙○○所有
    之車牌號碼ＥＶＤ─八三一號輕型機車一部，得手後供己騎用。並承前概括犯意
    ，於翌（二十六）日下午五時許，騎乘上開機車，至臺北縣淡水鎮○○街○段九
    二巷十五號旁空地，見湯瑞明所有之車牌號碼七Ｋ─０四四六號自用小客車未上
    鎖，趁機竊取車內之汽車行照一張、汽車音響一台、ＣＤ盒一個及保齡球一個，
    得手後，先搬回其臺北縣淡水鎮○○街○段九四巷五弄七號三樓住處。隨後又折
    返該空地，基於毀損之概括犯意及同前竊盜之概括犯意，先竊取車牌號碼ＢＩ─
    五二六七號自用小貨車內客觀上足以作為凶器使用之螺絲起子，用以毀損丙○○
    持有之車牌號碼ＢＩ─五二六七號自用小貨車右車門鎖，並毀損該車電門鎖頭，
    竊取該輛自小貨車，隨後又取用該車內客觀上足以作為凶器使用之鐵鎚及鐵鉤各
    一支，基於同前毀損及竊盜之概括犯意，敲破丁○○所有之車牌號碼ＰＩ─九六
    七七號自用小客車左後車窗玻璃，竊得車內之汽車音響一台置於車旁，又繼續拆
    卸車內電線及零件之際，適丙○○路過時發現，甲○○見狀遂將前開竊得之物棄
    置現場，騎乘上開車號ＥＶＤ─八三一號機車逃逸。嗣因丙○○報警，經警循線
    於九十一年十月二十六日晚上八時三十分許，在臺北縣淡水鎮○○街○段九四巷
    五弄七號三樓甲○○住處查獲，並扣得汽車行照一張、汽車音響一台、ＣＤ盒一
    個、保齡球一個及機車一部。
二、案經乙○○、丁○○、丙○○訴由臺北縣警察局淡水分局報請臺灣士林地方法院
    檢察署檢察官提起公訴。
    理  由
一、右開事實，業據被告於警、偵訊及本院審理時坦承不諱，核與被害人乙○○、湯
    瑞明、丁○○、丙○○指訴情節大致相符，且有贓物認領保管單兩張、照片四張
    、車輛竊盜資料個別查詢報表乙張在卷可資佐證。又被告使用之螺絲起子、鐵鎚
    及鐵鉤各一支，足以用來破壞車鎖、車窗玻璃，質地十分堅硬，顯可作為兇器之
    用。又被告破壞車牌號碼ＢＩ─五二六七號自用小貨車之電門鎖頭，並非單純之
    毀損行為，目的係為竊取該自小貨車，此見被告嗣後竊取車牌號碼ＰＩ─九六七
    七號車上音響準備要裝到前揭ＢＩ─五二六七號車即可證明，有證人丙○○於警
    訊中所陳可稽。綜上，應認本件事證明確，被告犯行堪以認定，應依法論科。
二、核被告竊取車牌號碼ＥＶＤ─八三一號輕型機車，及竊取車牌號碼七Ｋ─０四四
    六號自用小客車內音響等物，係各犯刑法第三百二十條第一項竊盜罪，又持足為
    兇器之物竊取車牌號碼ＢＩ─五二六七號自用小貨車及竊取車牌號碼ＰＩ─九六
    七七號自用小客車內音響，係各犯刑法第三百二十一條第一項第三款之加重竊盜
    罪。被告竊取車牌號碼ＢＩ─五二六七號自用小貨車上之螺絲起子乙支，係竊取
    該車之階段行為，又被告嗣後取用該車上之鐵鎚及鐵鉤各一支，係不罰之後行為
    ，均不另論罪。被告所犯前揭竊盜犯行，時間緊接，所犯雖有普通竊盜與加重竊
    盜之別，但基本之構成要件仍屬相同，應係基於概括犯意所為，為連續犯，應依
    情節較重之刑法第三百二十一條第一項第三款加重竊盜論以一罪，並加重其刑。
    又被告毀損車牌號碼ＢＩ─五二六七號自用小貨車車門鎖、電門鎖及毀損車牌號
    碼ＰＩ─九六七七號自用小客車車窗玻璃，係各犯刑法第三百五十四條毀損罪。
    被告所犯兩次毀損犯行，時間緊接，所犯構成要件相同，應係基於概括犯意所為
    ，為連續犯，應論以一罪，並加重其刑。被告所犯前揭竊盜、毀損二罪，具有方
    法結果之牽連關係，為牽連犯，應從一重之加重竊盜罪論處。查被告曾受事實欄
    所述有期徒刑之執行，有台灣高等法院檢察署刑案紀錄簡覆表一紙附卷足憑，其
    於有期徒刑執行完畢五年以內，再犯有期徒刑以上之本罪，為累犯，應依刑法第
    四十七條之規定加重其刑。爰審酌被告素行、犯罪之手段、對被害人造成之損害
    及犯罪後坦承犯行等一切情狀，量處如主文所示之刑。至於未扣案之機車鑰匙一
    把，雖係被告犯罪所用之物，惟被告供稱業已滅失，爰不併予宣告沒收，附此敘
    明。
據上論斷，應依刑事訴訟法第二百九十九條第一項前段，刑法第五十六條、第三百二
十一條第一項第三款、第三百五十四條、第五十五條、第四十七條，罰金罰鍰提高標
準條例第一條前段，判決如主文。
本案經檢察官陳家美到庭執行職務。
中      華      民      國    九十二      年    四    月    十  一    日
                                      臺灣士林地方法院刑事第一庭
                                          法  官  高  愈  杰
右正本證明與原本無異。
如不服本判決，應於判決送達後十日內，向本院提出上訴狀。
                                          書記官  蘇  彥  宇
中      華      民      國      九十二      年    四    月    十  五    日
附錄本件論罪科刑法條全文：
刑法第三百二十一條：
  犯竊盜罪而有左列情形之一者，處六月以上五年以下有期徒刑：
  一、於夜間侵入住宅或有人居住之建築物、船艦或隱匿其內而犯之者。
  二、毀越門扇、牆垣或其他安全設備而犯之者。
  三、攜帶兇器而犯之者。
  四、結夥三人以上而犯之者。
  五、乘火災、水災或其他災害之際而犯之者。
  六、在車站或埠頭而犯之者。
  前項之未遂犯罰之。
刑法第三百五十四條：
  毀棄、損壞前二條以外之他人之物或致令不堪用，足以生損害於公眾或他人者，處
  二年以下有期徒刑、拘役或五百元以下罰金。


司法院資訊處製作；財團法人民間司法改革基金會備份。
